臺灣屏東地方法院刑事判決　　　　　　　 96年度易字第308號
公　訴　人　臺灣屏東地方法院檢察署檢察官
被　　　告　甲○○
指定辯護人　本院公設辯護人張宏惠
上列被告因竊盜案件，經檢察官提起公訴（96年度偵字第1839號
），茲因被告就被訴事實為有罪之陳述，經告知簡式審判程序意
旨，並聽取公訴人及被告之意見後，裁定依簡式審判程序審理，
判決如下：
    主  文
甲○○結夥三人以上，踰越安全設備竊盜，處有期徒刑陸月，如
易科罰金，以新臺幣壹仟元折算壹日；減為有期徒刑月，如易
科罰金，以新臺幣壹仟元折算壹日。
    事  實
一、甲○○為中度智能不足之人，於民國96年3 月8 日晚間8 時
    許，於思考能力與現實判斷能力明顯因智能不足而已處於辨
    識行為違法，或依其辨識而為行為之能力顯著降低之情形下
    ，夥同不詳姓名之成年男女各1 名，共同基於意圖為自己不
    法所有而竊盜之犯意聯絡，共乘不詳車號機車1 輛，至乙○
    ○所有而坐落屏東縣內埔鄉○○村○○路212 號農舍旁，以
    高約1.5 公尺鐵絲圍籬圈繞，並置有上鎖鐵門之空地處，推
    由甲○○以攀爬方式，踰越該具有防閑作用，屬於安全設備
    性質之鐵絲圍籬而侵入後，徒手竊取乙○○置於上址農舍內
    之鐵絲網2 綑（重約200 公斤，約值新臺幣5,000 元），得
    手後於同日晚間8 時50分許由前開男女接應翻離上址鐵絲網
    之際，為乙○○發覺而當場逮捕甲○○並報警查獲，扣得鐵
    絲網2 綑，惟前開男女則已趁隙騎乘原車逃逸。
二、案經屏東縣警察局內埔分局報告臺灣屏東地方法院檢察署檢
    察官偵查起訴。
    理  由
一、程序部分：
  (一)按最輕本刑為三年以上有期徒刑或高等法院管轄第一審案件
    或被告因智慧障礙無法為完全之陳述，於審判中未經選任辯
    護人者，審判長應指定公設辯護人或律師為其辯護；其他審
    判案件，低收入戶被告未選任辯護人而聲請指定，或審判長
    認有必要者，亦同，刑事訴訟法第31條第1 項定有明文。
  (二)被告甲○○經本院囑託屏安醫院鑑定其智能及精神狀態結果
    ，除據該院96年7 月23日屏安醫字第0002231 號函附編號屏
    安刑鑑字第960607號鑑定報告鑑定為中度智能不足之人，茲
    依其在本院審理時參與各項訴訟行為之客觀表現，亦認為欠
    缺為完全陳述之能力，爰依前開規定於審理期日指定本院公
    設辯護人為其辯護。
二、前揭犯罪事實，業據被告甲○○於本院審理時自白不諱，並
    經證人乙○○於警詢中證述綦詳，復有扣押筆錄、扣押物品
    目錄表、現場圖、贓物認領保管單及現場照片7 幀在卷可稽
    ，被告甲○○自白竊盜犯行，堪認與事實相符。其犯罪事證
    已臻明確，應依法論科。
三、查被告甲○○前揭因竊盜而攀越之鐵絲圍籬，係因防閑而設
    ，屬安全設備之性質（最高法院45年臺上字第210 號、48年
    臺上第1367號判例參照），核其前揭時地結夥不詳姓名成年
    男女各1 ，並以攀越鐵絲圍籬方式侵入上址竊盜之行為，係
    犯刑法第321 條第1 項第2 款、第4 款結夥三人以上，踰越
    安全設備之加重竊盜罪。其雖兼有2 款加重情形，然因竊盜
    行為祇有一個，仍僅成立一罪。其與上開不詳姓名成年男女
    就本件犯行有犯意聯絡及行為分擔，均為共同正犯。又其經
    本院囑託屏安醫院就本件犯罪時之精神狀態鑑定結果，認其
    本件犯罪時之思考能力與現實判斷能力，明顯因智能不足而
    已處於辨識行為違法，或依其辨識而為行為之能力顯著降低
    之狀態，有該院96年7 月23日屏安醫字第0002231 號函附編
    號屏安刑鑑字第960607號鑑定報告在卷可按，併依刑法第19
    條第2 項規定，減輕其刑。
四、爰審酌被告甲○○之年齡、品行、智識能力、犯罪手段、情
    狀，犯罪所得財物之價值、對於法益侵害之程度，其為64年
    9 月7 日出生、受有國中畢業教育程度、現無職業之人，有
    警詢年籍等資料在卷可稽，本件犯罪時年31歲，正值青壯，
    於本件犯罪前，甫因另案犯竊盜罪，於本件判決前已經本院
    以95年度簡上字第101 號判處有期徒刑2 月確定，有臺灣高
    等法院被告前案紀錄表1 份在卷可按，並考量其犯罪情狀顯
    係遭人利用其智能不足而參與犯罪，竊得財物之價值僅約5,
    000 元，並旋即為被害人追回，損失已獲填補，及其犯罪後
    於本院審理時之態度等一切情狀，量處如主文所示之刑，又
    審酌其年齡、職業、收入、社會地位等節，並諭知易科罰金
    之折算標準如主文所示，以資儆懲。
五、又被告本件犯罪時間在96年4 月24日以前，所犯為刑法第32
    1 條第1 項加重竊盜罪，並經諭知未逾1 年6 月之有期徒刑
    ，合於減刑條件，爰依中華民國96年罪犯減刑條例第2 條第
    1 項第3 款之規定，減其刑期2 分之1。
據上論斷，應依刑事訴訟法第273 條之1 第1 項、第299 條第1
項前段，刑法第321 條第1 項第2 款、第4 款、第28條、第19條
第2 項、第41條第1 項前段，刑法施行法第1 條之1 ，中華民國
96年罪犯減刑條例第2 條第1 項第3 款、第7 條，判決如主文。
本案經檢察官許英輝到庭執行職務
中　　華　　民　　國　　96　　年　　9 　　月　　29　　日
                    刑事第二庭  法　官  陳松檀
右正本證明與原本無異。
如不服本判決應於收受本判決後送達後10日內向本院提出上訴書
狀，其未敘述上訴理由者，並得於提起上訴後10日內向本院補提
理由書狀（均須按他造當事人之人數附繕本）「切勿逕送上級法
院」
中　　華　　民　　國　　96　　年　　9 　　月　　29　　日
                                書記官  林祥玉
附錄本判決論罪之法條：
中華民國刑法第321條
犯竊盜罪而有左列情形之一者，處 6 月以上、 5 年以下有期徒刑：
一、於夜間侵入住宅或有人居住之建築物、船艦或隱匿其內而犯
    之者。
二、毀越門扇、牆垣或其他安全設備而犯之者。
三、攜帶兇器而犯之者。
四、結夥三人以上而犯之者。
五、乘火災、水災或其他災害之際而犯之者。
六、在車站或埠頭而犯之者。
前項之未遂犯罰之。
